# 有关外资企业注销清算问题

提问人：dhxujun 时间：2011-05-09 22:31:47
外资企业到期清算，目前尚有存货未销售完，在清算分配时将存货按股东出资比例分配给股东，这种情况涉及到缴纳增值税等相关税费？这样分配恰当吗？

回答人：chenyiwei
在已经将对外债务清偿完毕的前提下，股东可以协议分配剩余的非货币资产。根据《增值税暂行条例实施细则》第四条规定，将自产、委托加工或者购进的货物分配给股东或者投资者，视同销售货物。